臺灣雲林地方法院刑事判決
110年度侵訴字第25號
公  訴  人  臺灣雲林地方檢察署檢察官
被      告  吳家瑋


上列被告因妨害性自主案件，經檢察官提起公訴（110年度偵字
第2815號、110年度偵字第2877號），被告於準備程序中就被訴
事實為有罪之陳述，經告知簡式審判程序之旨，並聽取當事人之
意見後，本院合議庭裁定由受命法官獨任進行簡式審判程序，並
判決如下：
    主    文
甲○○犯對於十四歲以上未滿十六歲之女子為性交罪，處有期徒刑
參月。
    事    實
一、甲○○於民國108年間，因朋友介紹與代號BL000-A110020號女
    子（民國95年3月生，真實姓名年籍詳卷，下稱甲女）結識
    ，進而交往成為男女朋友。甲○○明知甲女係14歲以上未滿16
    歲之人，竟基於對於14歲以上未滿16歲之女子為性交之犯意
    ，於109年10月至11月間某日，與甲女約定，在甲女下課後
    搭車前往甲○○住處，兩人在甲○○住處房間內聊天，過程中甲
    ○○向甲女表示：「阿不是要？」甲女回應：「確定嗎？」甲
    ○○表示：「對。」兩人即開始相互親吻，並各自將自己的褲
    子脫下後，由甲○○以其生殖器插入甲女陰道之方式，而為合
    意性交行為1次。
二、案經甲女及甲女之母代號BL000-A110020A(真實姓名年籍詳
    卷，下稱甲母)訴由雲林縣警察局婦幼警察隊報告臺灣雲林
    地方檢察署檢察官偵查起訴。
    理    由
壹、程序部分：
一、按性侵害犯罪防治法所稱性侵害犯罪，係指觸犯刑法第221
    條至第227條、第228條、第229條、第332條第2項第2款、第
    334條第2項第2款、第348條第2項第1款及其特別法之罪；行
    政機關、司法機關及軍法機關所製作必須公示之文書，不得
    揭露被害人之姓名、出生年月日、住居所及其他足資識別被
    害人身分之資訊，性侵害犯罪防治法第2條第1項、第12條第
    2項分別定有明文。本案被告甲○○係觸犯刑法第227條第3項
    之罪，屬性侵害犯罪防治法所稱之性侵害犯罪，因本院製作
    之判決係屬必須公示之文書，為避免被害人身分遭揭露，爰
    依上開規定，對於甲女、甲母之姓名及年籍資料等足資識別
    甲女身分之資訊，均予以隱匿而不揭露，核先敘明。
二、本案被告所犯之罪，非死刑、無期徒刑、最輕本刑為3年以
    上有期徒刑之罪，其於準備程序中就前揭被訴事實為有罪之
    陳述，經告知簡式審判程序之旨，並聽取其與公訴人之意見
    後，本院合議庭認無不得或不宜改依簡式審判程序進行之情
    事，依刑事訴訟法第273條之1第1項規定，裁定由受命法官
    獨任進行簡式審判程序，是本案之證據調查，依刑事訴訟法
    第273條之2規定，不受同法第159條第1項、第161條之2、第
    161條之3、第163條之1及第164條至第170條規定之限制，合
    先敘明。
貳、實體部分：
一、認定犯罪事實所憑之證據及理由：
    上開犯罪事實，業據被告甲○○於偵查及本院審理時坦承不諱
    （見警215卷第10頁至第14頁、偵2877卷第59頁至第63頁）
    ，核與證人甲女於偵查時所為證述大致相符（見他卷第7頁
    至第15頁），並與證人甲母於偵查時所證述之相關情節尚無
    齟齬（見他卷第17頁、第18頁），核無明顯矛盾或不合常情
    之處，且有被告Facebook個人資訊擷圖4張、被告與甲女、
    甲母Messenger對話紀錄擷圖6張、性侵害案件甲女、甲母真
    實姓名對照表各1紙、甲女個人戶籍資料查詢結果1紙在卷可
    資佐證補強（見警215卷第19頁至第25頁、密他卷第21頁、
    第35頁至第37頁），足認被告上開任意性自白核與事實相符
    ，堪以採信。是本案事證明確，被告犯行洵堪認定，應依法
    論科。
二、論罪科刑之理由：
  ㈠核被告所為，係犯刑法第227條第3項之對於14歲以上未滿16
    歲之女子為性交罪。
  ㈡按成年人教唆、幫助或利用兒童及少年犯罪或與之共同實施
    犯罪或故意對其犯罪者，加重其刑至二分之一。但各該罪就
    被害人係兒童及少年已定有特別處罰規定者，從其規定，兒
    童及少年福利與權益保障法第112條第1項定有明文。被告係
    犯對14歲以上未滿16歲女子為性交罪，因該罪已將被害人年
    齡明定為14歲以上未滿16歲，自屬針對該段年齡之少年為被
    害人所定之特別處罰規定，揆諸兒童及少年福利與權益保障
    法第112條第1項但書規定，自毋庸加重其刑。
  ㈢爰以行為人之責任為基礎，審酌被告明知甲女係14歲以上未
    滿16歲之女子，思慮未臻成熟，仍與之為性交行為，雖未違
    背甲女之意思，仍對甲女之身心健康與人格發展有不良影響
    ，其行為確屬不當。另考量被告並無任何前科紀錄，此有臺
    灣高等法院被告前案紀錄表在卷可按，素行尚可，而其於本
    院審理時坦承犯行，正視己非，且雖有意願與告訴人進行調
    解，但因甲母表達無意願而未能進行（見本院卷第60、61頁
    ），兼衡被告犯罪之動機、目的、手段、於本院審理時自陳
    之智識程度及家庭經濟狀況（見本院卷第69、70頁）等一切
    情狀，量處如主文所示之刑。又本件被告所犯之罪，法定刑
    為7年以下有期徒刑之罪，不符合易科罰金之要件，是不併
    為易科罰金之宣告，惟仍得依刑法第41條第3項規定聲請易
    服社會勞動，併此敘明。
據上論斷，依刑事訴訟法第273條之1第1項、第299條第1項前段
，刑法第227條第3項，判決如主文。
本案經檢察官乙○○提起公訴，檢察官林豐正到庭執行職務。
中　　華　　民　　國　　110 　年　　10　　月　　29　　日
                  刑事第二庭  法  官  簡鈺昕
以上正本證明與原本無異。 　　　　　　　　　
如不服本判決應於收受判決後20日內向本院提出上訴書狀，並應
敘述具體理由；其未敘述上訴理由者，應於上訴期間屆滿後20日
內向本院補提理由書（均須按他造當事人之人數附繕本）。「切
勿逕送上級法院」。
                              書記官  林芳宜
中　　華　　民　　國　　110 　年　　10　　月　　29　　日
附錄本案論罪科刑法條全文：
中華民國刑法第227條
（未成年人）
對於未滿十四歲之男女為性交者，處3年以上10年以下有期徒刑
。
對於未滿十四歲之男女為猥褻之行為者，處6月以上5年以下有期
徒刑。
對於十四歲以上未滿十六歲之男女為性交者，處7年以下有期徒
刑。
對於十四歲以上未滿十六歲之男女為猥褻之行為者，處3年以下
有期徒刑。
第1項、第3項之未遂犯罰之。